臺灣高等法院刑事判決　　　　　　　　94年度上訴字第3056號
上　訴　人　臺灣板橋地方法院檢察署檢察官
被　　　告　乙○○
　　　　　　　　　　（另案在臺灣臺北監獄臺北分監執行中）
上列上訴人因被告搶奪等案件，不服臺灣板橋地方法院94年度訴
字第1429號，中華民國94年8月23日第一審判決（起訴案號：臺
灣板橋地方法院檢察署94年度偵字第8618號、第10000號），提
起上訴及移送併案審理（臺灣板橋地方法院檢察署94年度偵字第
12834號），本院判決如下：
    主  文
原判決關於搶奪部分撤銷。
乙○○連續意圖為自己不法之所有，於夜間侵入住宅，搶奪他人
之動產，累犯，處有期徒刑壹年捌月。
    事  實
一、乙○○有違反麻醉藥品管理條例、違反毒品危害防制條例、
    公共危險及竊盜罪等案件前科，其中違反毒品危害防制條例
    犯行，先後經臺灣板橋地方法院以89年度易字第296號、91
    年度訴字第603號判決各判處有期徒刑8月、1年2月確定，再
    以91年度聲字第1888號裁定定應執行有期徒刑1年10月確定
    ，於民國92年8月29日假釋付保護管束，並於92年10月1日縮
    刑期滿執行完畢。另因竊盜犯行，經臺灣板橋地方法院以93
    年度簡字第548號判決判處有期徒刑3月確定，於93年7月23
    日易科罰金執行完畢。
二、乙○○不知悔改，基於意圖為自己不法所有之概括犯意，分
    別於附表編號所示之時、地，連續從事竊盜、搶奪之行為，
    其中附表編號1、2、8部分，並以所竊得之機車為交通工具
    ，從事搶奪之行為。嗣於94年5月17日零時10分許，在臺北
    縣板橋市○○○路6號9樓麗緹旅店11 6號房內為警查獲，並
    扣得林雍荏之國民身分證及健康保險卡各1張（此部分之侵
    占遺失物犯行，業經原審判決確定），而循線查獲乙○○如
    附表所示之犯行。
    理  由
一、訊據被告被告乙○○除辯稱：附表編1部分沒搶到美金、僅
    搶到新臺幣（下同）6、7千元，附表編3部分只有搶到現金
    19 萬元，進去時辦公室暗暗的、沒有看到人外，其餘如附
    表所示之犯罪事實均坦承不偉。經查，被告如附表所示之犯
    行，業據被害人甲○○、詹凱婷、丙○○、陳怡璇、丁○○
    於警詢或偵查中就遭搶過程之指訴歷歷，及與被害人盧文金
    、洪玉梅、簡正遠於警詢中就遭竊過程之指述綦詳，並有搜
    索、扣押筆錄及扣押物品目錄表、贓物認領保管單、受理各
    類案件記錄單、贓物照片、監視錄影器翻拍照片、板信商業
    銀行交易明細表等附卷可稽。而附表編號1、3之金額，被告
    所述雖與被害人指訴不同，惟依附表編號1之被害人甲○○
    於案發（94年3月22日）之翌日（94年3月23日）所製作之警
    詢筆錄，即指稱遭搶之財物中有美金200元、新臺幣40000元
    （見偵字第10000號卷第11頁）；附表編號3之被害人丙○○
    於遭搶（94年4月21日22時50分）後2個半小時（94年4月22
    日1時30分），即報警處理（見偵字第8618號卷第28-29頁）
    。其等為被害人，對於其皮包內之財物自當較被告為清楚，
    且於案發翌日或數小時即報案應訊，其等對案發情形及損失
    之記憶亦較被告為清楚，是該2名被害人所損失之現金應以
    被害人所述為正確。又被害人丙○○於本案審理時已到庭結
    證稱：其被搶之地點前面為律師事務所，後面則為其女兒所
    居住，已住了10多年，是該地點應為住宅無訛，而被告行搶
    之時間為夜間10時50分許，是被告此部分之行為應構成於夜
    間侵入住宅搶奪他人動產之犯行。綜上事證明確，被告犯行
    洵堪認定。
二、核被告所為，係犯刑法第320條第1項之竊盜罪、同法第325
    條第1項之搶奪罪、第326條第1項之加重搶奪罪及同法第339
    之2條之由自動付款設備取得他人財產罪。被告先後多次竊
    盜、搶奪之犯行，各時間緊接，犯罪構成要件相同，顯係基
    於概括犯意為之，均應依刑法第56條連續犯之規定，從重論
    以竊盜及加重搶奪一罪。又被告所犯連續竊盜、連續加重搶
    奪、由自動付款設備取得他人財罪間，有方法、目的之牽連
    關係，為牽連犯，應依刑法第55條之規定，從一重論以連續
    加重搶奪罪。再被告有如犯罪事實欄所載之論罪科刑之執行
    紀錄，有本院被告全國前案紀錄表在卷可參，其於刑之執行
    完畢後5年內，再犯本件有期徒刑之罪，為累犯，應依刑法
    第47條之規定加重其刑，並依法遞加重之。
三、原審據以論罪科刑固非無見，惟查原審就：（一）附表編號
    8所示之犯罪事實，未及審酌；（二）附表編號3之犯行應構
    成加重搶奪罪，誤認為普通搶奪罪；（三）附表編4、5之時
    間重複，編號4之地點誤載，均有違誤。檢察官上訴指量刑
    過輕非無理由，原判決並有上述可議之處，自應予撤銷改判
    。爰審酌被告犯罪之動機、目的、手段，在短時間內多次竊
    取、搶奪他人財物所得菲少、對被害人造成之損害非輕，及
    犯罪後坦承犯行、態度尚佳等一切情狀，量處有期徒刑1年8
    月。
據上論斷，應依刑事訴訟法第369條第1項前段、第364條、第299
條第1項前段、刑法第56條、第320條第1項、第326條第1項、第
339 條之2、第55條、第47條、罰金罰鍰提高標準條例第1條前段
，判決如主文。
本案經檢察官柯麗鈴到庭執行職務
中　　華　　民　　國　　94　　年　　12　　月　　23　　日
　　　　　　　　　刑事第十六庭  審判長法　官  曾德水
　　　　　　　　　　　　　　　　　　  法　官  杜惠錦
　　　　　　　　　　　　　　　　　　  法　官  廖紋妤
以上正本證明與原本無異。
如不服本判決，應於收受送達後十日內向本院提出上訴書狀，其
未敘述上訴之理由者並得於提起上訴後十日內向本院補提理由書
（均須按他造當事人之人數附繕本）。
                                      書記官  王增華
中　　華　　民　　國　　94　　年　　12　　月　　26　　日
附錄本案論罪科刑法條全文：
刑法第320條第1項
意圖為自己或第三人不法之所有，而竊取他人之動產者，為竊盜
罪，處五年以下有期徒刑、拘役或五百元以下罰金。
刑法第325條第1項
意圖為自己或第三人不法之所有，而搶奪他人之動產者，處六月
以上五年以下有期徒刑。
刑法第326條第1項
犯前條第 1 項之罪，而有第 321 條第 1 項各款情形之一者，處
一年以上七年以下有期徒刑。
刑法第321條
 犯竊盜罪而有左列情形之一者，處六月以上、五年以下有期徒刑：
一  於夜間侵入住宅或有人居住之建築物、船艦或隱匿其內而犯之者。
二  毀越門扇、牆垣或其他安全設備而犯之者。
三  攜帶兇器而犯之者。
四  結夥三人以上而犯之者。
五  乘火災、水災或其他災害之際而犯之者。
六  在車站或埠頭而犯之者。
刑法第339條之2
意圖為自己或第3人不法之所有，以不正方法由自動付款設備取
得他人之物者，處三年以下有期徒刑、拘役或一萬元以下罰金。
附表：
┌──┬───┬────┬──────┬───────┬─────┐
│編號│被害人│犯罪時地│  犯罪方式  │犯罪所得財物  │ 所犯法條 │
├──┼───┼────┼──────┼───────┼─────┤
│ 1  │甲○○│94年3 月│騎乘於同日上│身分證、國民健│刑法第320 │
│　　│      │22日9 時│午某時在臺北│康保險IC卡、汽│條第1項、 │
│　　│      │30分許，│縣板橋市南雅│車駕駛執照、金│第325條第1│
│　　│      │在臺北縣│西路上利用機│融卡各1 張、行│項        │
│    │      │土城市廣│車鑰匙未拔取│動電話2 支、信│          │
│    │      │福街 120│而轉動電門方│用卡7 張、現金│          │
│    │      │號前。  │式所竊車牌號│美金200 元、新│          │
│    │      │        │碼不詳之光陽│臺幣（下同）40│          │
│    │      │        │廠牌、外觀為│,000 元 、鑽戒│          │
│    │      │        │藍色之機車 1│1枚等物。（除 │          │
│    │      │        │輛，趁隙徒手│現金花用殆盡外│          │
│    │      │        │搶奪甲○○手│，餘均棄置在臺│          │
│    │      │        │握之皮包。  │北縣板橋市南雅│          │
│    │      │        │            │西路上某不明處│          │
│    │      │        │            │所）。        │          │
│    │      │        │            │              │          │
├──┼───┼────┼──────┼───────┼─────┤
│ 2  │詹凱婷│94年4月5│騎乘於同日某│金融卡、信用卡│刑法第320 │
│    │      │日15時50│時在左址附近│、證件、GPLUS │條第1項、 │
│    │      │分許，在│利用機車鑰匙│廠牌，序號為35│第325條第1│
│    │      │臺北縣板│未拔取而轉動│0000000000000 │項        │
│    │      │橋市溪崑│電門方式所竊│號之行動電話等│          │
│    │      │二街124 │車牌號碼不詳│物（除行動電話│          │
│    │      │巷內。  │、外觀為黑色│查獲已由被害人│          │
│    │      │        │之機車1 輛，│立據領回外，餘│          │
│    │      │        │由後乘機徒手│均棄置不明處所│          │
│    │      │        │搶奪詹凱婷置│）。          │          │
│    │      │        │於自行車置物│              │          │
│    │      │        │籃內之皮包。│              │          │
├──┼───┼────┼──────┼───────┼─────┤
│ 3  │丙○○│94年4月 │見丙○○1 人│身分證、汽車駕│ 刑法第326│
│    │      │21 日22 │獨處左址，遂│駛執照、行車執│ 條第1項  │
│    │      │時50 分 │乘其不及防備│照、提款卡各 1│          │
│    │      │許，在臺│之際，徒手搶│張、行動電話 3│          │
│    │      │北縣土城│奪放置於座椅│支（其一包括in│          │
│    │      │市○○路│上之皮包得逞│nostream牌，序│          │
│    │      │147號1樓│ 。         │號為0000000000│          │
│    │      │之住宅。│            │81376 號）、眼│          │
│    │      │        │            │鏡1 付、紅寶石│          │
│    │      │        │            │項鍊1 條、現金│          │
│    │      │        │            │50萬元等物（除│          │
│    │      │        │            │現金花用殆盡及│          │
│    │      │        │            │行動電話被查獲│          │
│    │      │        │            │已由被害人立據│          │
│    │      │        │            │領回外，餘均棄│          │
│    │      │        │            │置在臺北縣板橋│          │
│    │      │        │            │市○○○路○段 │          │
│    │      │        │            │某處廟宇公廁旁│          │
│    │      │        │            │）。          │          │
│    │      │        │            │              │          │
│    │      │        │            │              │          │
│    │      │        │            │              │          │
├──┼───┼────┼──────┼───────┼─────┤
│ 4  │盧文金│94年5 月│見盧文金之皮│證件、現金日幣│刑法第320 │
│    │      │4日上午 │包放置在機車│1,000 元、金戒│條第1項   │
│    │      │，在臺北│置物箱內，無│指1 支、NEWGEN│          │
│    │      │縣土城市│人看管之際，│GPRS牌、序號35│          │
│    │      │裕民路56│徒手竊取得逞│0000000000000 │          │
│    │      │號前。  │。          │號行動電話等物│          │
│    │      │        │            │（除行動電話被│          │
│    │      │        │            │查獲已由被害人│          │
│    │      │        │            │立據領回外，餘│          │
│    │      │        │            │均棄置不明處所│          │
│    │      │        │            │）。          │          │
│    │      │        │            │              │          │
├──┼───┼────┼──────┼───────┼─────┤
│ 5  │洪玉梅│94年5 月│見洪玉梅之皮│證件、現金約20│刑法第320 │
│    │      │4日下午 │包放置在機車│0 元、BENQ牌，│條第1項   │
│    │      │，在臺北│置物箱內，無│序號為00000000│          │
│    │      │縣土城市│人看管之際，│0000000 號行動│          │
│    │      │永豐街75│徒手竊取得逞│電話等物（除行│          │
│    │      │巷52號前│。          │動電話被查獲已│          │
│    │      │。      │            │由被害人立據領│          │
│    │      │        │            │回外，餘均棄置│          │
│    │      │        │            │不明處所）。  │          │
│    │      │        │            │              │          │
│    │      │        │            │              │          │
├──┼───┼────┼──────┼───────┼─────┤
│ 6  │陳怡璇│94年5 月│乘陳怡璇不及│證件、手錶、現│刑法第325 │
│    │      │9 日0 時│防備之際，遂│金約7 、8,000 │條第1項   │
│    │      │許，在臺│由後徒手搶奪│元、BENQ牌，序│          │
│    │      │北縣板橋│放置於左址桌│號為0000000000│          │
│    │      │市○○路│上之皮包得手│7059號行動電話│          │
│    │      │35號。  │。          │等物（除現金花│          │
│    │      │        │            │用殆盡及行動電│          │
│    │      │        │            │話被查獲已由被│          │
│    │      │        │            │害人立據領回外│          │
│    │      │        │            │，餘均棄置不明│          │
│    │      │        │            │處所）。      │          │
│    │      │        │            │              │          │
│    │      │        │            │              │          │
│    │      │        │            │              │          │
├──┼───┼────┼──────┼───────┼─────┤
│ 7  │簡正遠│94年5 月│見簡正遠之財│OKWAP 牌，序號│ 刑法第320│
│    │      │16日4 時│物放置在機車│為000000000000│ 條第1項  │
│    │      │30分許，│置物箱內，無│368號行動電話 │          │
│    │      │在臺北縣│人看管之際，│等物（行動電話│          │
│    │      │土城市中│徒手竊取得逞│被查獲，已由被│          │
│    │      │央路1 段│。          │害人立據領回）│          │
│    │      │123 號前│            │ 。           │          │
│    │      │。      │            │              │          │
├──┼───┼────┼──────┼───────┼─────┤
│8   │丁○○│94年4月3│騎乘於同日上│身分證1張、金 │刑法第320 │
│    │      │日8時30 │午某時在不詳│融卡2張、信用 │條第1項   │
│    │      │分許，在│處所利用機車│卡1張、健保卡3│、第325   │
│    │      │板橋市貴│鑰匙未拔取而│張、數位相機一│條第1項   │
│    │      │興路69號│轉動電門方式│台、OKWAP手機1│、第33 9  │
│    │      │早餐店。│所竊車牌號碼│支、印章一顆、│條之2     │
│    │      │        │不詳之機車1 │存摺一本、1600│          │
│    │      │        │輛，行經左址│0元等物（除現 │          │
│    │      │        │早餐，見詹蕙│金花用殆盡外，│          │
│    │      │        │慈之度包置於│行動電話被查獲│          │
│    │      │        │桌上，乘其不│已由被害人立據│          │
│    │      │        │備之際，搶走│領回，餘均棄置│          │
│    │      │        │其皮包，並將│不明處所）    │          │
│    │      │        │機車棄置浮洲│。            │          │
│    │      │        │橋附近。再於│              │          │
│    │      │        │同日上午至板│              │          │
│    │      │        │橋市○○路中│              │          │
│    │      │        │國信託股份有│              │          │
│    │      │        │限公司，於同│              │          │
│    │      │        │日上午8時45 │              │          │
│    │      │        │ 分29秒至8時│              │          │
│    │      │        │49分31秒，以│              │          │
│    │      │        │輸入丁○○板│              │          │
│    │      │        │信商業銀行提│              │          │
│    │      │        │款卡密碼之不│              │          │
│    │      │        │正方法，接續│              │          │
│    │      │        │8次由提款機 │              │          │
│    │      │        │領取12萬5000│              │          │
│    │      │        │。          │              │          │
└──┴───┴────┴──────┴───────┴────┴┘
